# @chenyiwei ，没收建筑物会计处理

提问人：tony522 时间：2022-05-29 22:12:57
请教陈老师：
企业在 10 年之前因为在集体土地上未批先建，导致处罚，房产被没收，但是政府没要求停用或者腾退，后来持续补充手续，到今年，房子通过挂牌转让受让给企业，企业去办理了权证，这期间怎么会计处理呢？罚没时还能不能作为固定资产核算，是不是应该转让长摊？挂牌受让支付的价款应该计入固定资产成本吗？

回答人：chenyiwei
如果虽然罚没，但事实上本企业一直在正常使用，未受影响的，则仍作为固定资产核算。后续为完善手续支付的挂牌受让款视同罚款处理，一次性计入营业外支出。

提问人：tony522 时间：2022-06-01 10:54:06
陈老师，谢谢您的解答。
这里我补充一个信息：今年在挂牌拍卖前，当地政府与发行人签署了一个土地及建筑物租赁协议，租赁期限追溯为罚没日至 2023 年（挂牌处置后，协议自动终止），租金只是象征性的；另外建筑物挂牌交易价格也是当地财政局参照国有资产评估确定的。
这些信息会对我们的会计处理有影响吗？尤其是罚没日继续作为固定资产核算？以及挂牌受让价格的处理方式？
谢谢！

回答人：chenyiwei
这种安排更多地是法律形式上的，不影响对交易实质和会计处理的判断。